---
title: "Libreria Srvyr"
author: "Andrea Díaz Sánchez"
date: "2022-09-13"
output: html_document
---

```{r setup, include=FALSE}
knitr::opts_chunk$set(echo = TRUE)
```

## Paquete survey

srvyr incorpora partes de la sintaxis de dplyr al análisis de encuestas mediante el paquete de encuestas.

Paquete R que amplía la sintaxis de 'dplyr' para calcular estadísticas de resumen de datos de encuestas con diseños complejos.

srvyr se centra en calcular estadísticas resumidas a partir de datos de encuestas, como la media, el total o el cuantil. Permite el uso de muchos verbos dplyr, como summarize, group_byy mutate, la conveniencia de las funciones de canalización, el estilo de evaluación no estándar de rlang y tipos de retorno más consistentes que el paquete de encuestas.

Útil en erl análisis de datos de una encuesta compleja. Inicialmente se declara las características técnicas de la encuesta. Una vez el paquete reconoce a la encuesta, se pueden utilizar cualquiera de las técnicas de análisis y modelización que nos proporciona el paquete sin necesidad de reespecificar la parte técnica.

Ejemplos de uso: 
<https://rpubs.com/jaortega/EncuestaR2>
<https://github.com/gergness/srvyr>

Autores:	Greg Freedman Ellis [aut, cre], Thomas Lumley [ctb], Tomasz Żółtak [ctb], Ben Schneider [aut, ctb], Pavel N. Krivitsky

**Greg Freedman Ellis:** 
<https://www.linkedin.com/in/gdfe>
Educación en la universidad de Northwestern: Licenciatura en Economía y Métodos Matemáticos en Ciencias Sociales 

El proyecto srvyr fue creado en enero de 2006.

becario de posgrado en Institute for Health Metrics and Evaluation (sept 2011-jul 2014), Seattle. WA

En la actualidad, es desarrollador de R en Crunch.io, encargado del desarrollo de paquetes R que proporcionan una interfaz de secuencias de comandos para el almacén de datos basado en la nube de Crunch.io y el motor analítico diseñado para datos de encuestas.


Thomas Lumley:
Resultados de traducción
El paquete srvyr le permite hacer cosas correctamente ponderadas en una sintaxis ordenada y versátil

```{r cars}
install.packages("srvyr")
# or for development version
# remotes::install_github("gergness/srvyr")


Referencias:
<https://mran.microsoft.com/snapshot/2020-04-27/web/packages/srvyr/vignettes/srvyr-vs-survey.html>
  
  
  
```


